Project2/nouns-lex.txt
Multichar_Symbols +Noun +Fem +Sg +Pl +Nom +Gen +Dat +Acc +Ins +Loc +Voc ^o

LEXICON Root
 Nouns ;

LEXICON Nouns
zamieć FemNounEnds ;
dłoń FemNounEnds ;

LEXICON FemNounEnds
+Noun+Fem+Sg+Nom:^o # ;
+Noun+Fem+Sg+Gen:i # ;
+Noun+Fem+Sg+Dat:i # ;
+Noun+Fem+Sg+Acc:^o # ;
+Noun+Fem+Sg+Ins:ią # ;
+Noun+Fem+Sg+Loc:i # ;
+Noun+Fem+Sg+Voc:i # ;
+Noun+Fem+Pl+Nom:ie # ;
+Noun+Fem+Pl+Gen:i # ;
+Noun+Fem+Pl+Dat:iom # ;
+Noun+Fem+Pl+Acc:ie # ;
+Noun+Fem+Pl+Ins:iami # ;
+Noun+Fem+Pl+Loc:iach # ;
+Noun+Fem+Pl+Voc:ie # ;



! M zamieć      zamieci
! D zamieci     zamieci
! C zamieci     zamieciom
! B zamieć      zamiecie
! N zamiecią    zamieciami
! Msc zamieci   zamieciach
! W zamieci     zamiecie

! M dłoń        dłonie
! D dłoni       dłoni
! C dłoni       dłoniom
! B dłoń        dłonie
! N dłonią      dłoniami
! Msc dłoni     dłoniach
! W dłoni       dłonie
